臺灣桃園地方法院刑事裁定
111年度審聲字第11號
聲  請  人
即  被  告  竺宇𥠼 



選任辯護人  王聖傑律師
            蔡閔涵律師
上列聲請人即被告因違反毒品危害防制條例案件，聲請發還扣押
物，本院裁定如下：
    主  文
扣案之搭配門號○○○○○○○○○○號IPHONE 6S PLUS手機壹支（序號：
○○○○○○○○○○○○○○○）及現金新臺幣肆萬柒仟伍佰元准予發還竺宇�
�。
    理  由
一、聲請意旨略以：聲請人即被告竺宇𥠼（下稱聲請人）前因違
    反毒品危害防制條例案件，經新北市政府警察局中和分局於
    民國108年3月7日查扣搭配門號0000000000號之IPHONE 6S P
    LUS手機1支(IMEI：000000000000000)及現金新臺幣（下同
    ）47,500元，惟上該扣案之手機及金錢與聲請人所涉毒品犯
    行無關，爰聲請發還扣案之47,500元等語。
二、按可為證據或得沒收之物，得扣押之；扣押物若無留存之必
    要者，不待案件之終結，應以法院之裁定或檢察官之命令發
    還之，其係贓物而無第三人主張權利者，應發還被害人，刑
    事訴訟法第133條第1項、第142條第1項分別定有明文。所謂
    「無留存之必要」，係指扣押物作為證據之必要性不足或是
    扣押物無毀損滅失之虞或認為扣押物不能證明與行為人之犯
    罪行為有關者而言。是以，扣押物如非得沒收之物，又無第
    三人主張權利者，原則上受理訴訟繫屬之法院即應依聲請裁
    定發還，或依同法第142條第2項之規定，因所有人、持有人
    或保管人之請求，命其負保管之責，暫行發還，然倘仍有留
    存為證據或其他必要情形，仍得繼續扣押之。而此扣押必要
    性有無問題，乃審理法院依案件調查結果審酌，屬法院裁量
    之權限。從而，扣押物若非得沒收之物，又無留作證據之必
    要者，即無留存之必要，受理訴訟繫屬之法院應依職權或依
    聲請裁定發還。
三、經查，聲請人被訴施用第一級毒品及第二級毒品等案件，業
    經本院以108年度審訴字第1663號判決判處有期徒刑年7月、
    3月，有前揭判決在卷可參。而扣案之手機及現金47,500元
    係屬聲請人所有，並於聲請人前開被訴施用第一級毒品及第
    二級毒品案件之偵查中所為警查扣各節，除經聲請人於前揭
    案件之警詢中及本院審理中供述明確，並有新北市政府警察
    局中和分局搜索扣押筆錄及扣押物品目錄表在卷可佐（108
    年度毒偵字第1527號卷第24頁至29頁）。又該扣案之手機及
    現金47,500 元業經聲請人陳稱與本案無關，復查無確據證
    明與本案犯罪事實有何直接相關，從而不予宣告沒收此情，
    業經上開判決認定在案。依前所述，該扣案之手機及現金47
    ,500 元既查與聲請人被訴施用第一級毒品及第二級毒品之
    犯罪事實無關，而非屬供聲請人為前開施用第一級毒品及第
    二級毒品犯罪所用或犯罪預備之物，亦非因犯罪所生或所得
    之物，更非屬違禁物，堪認上開扣押物已無留存之必要，是
    聲請人聲請發還該扣押物，經核於法並無不合，應予准許。
四、依刑事訴訟法第142條第1項前段、第220條，裁定如主文。 
中　　華　　民　　國　　111 　年　　5 　　月　　25　　日
                  刑事審查庭  審判長法  官  劉美香
                                    法  官  李雅雯
                                    法  官  高上茹
以上正本證明與原本無異。
如不服本裁定，應於裁定送達後5 日內向本院提出抗告狀。
　　　　　　　　　　　　　　　      書記官　涂頴君
中　　華　　民　　國　　111 　年　　5 　　月　　25　　日